臺灣彰化地方法院民事判決　94年度親字第1號
原　　　告　甲○○　　住屏東縣.
被　　　告　乙○○　　住彰化縣.
　　　　　　　　　　　　號
兼法定代理　丙○○　　住彰化縣.
人　　　　　　　　　　　號
上列當事人間確認父子關係不存在事件，經本院於中華民國94年
5月16日言詞辯論終結，判決如下：
    主  文
確認被告乙○○與原告甲○○間之父子關係不存在。
訴訟費用由被告負擔。
    事實及理由
一、原告主張：從「子女出生日回溯第一百八十一日起至第三百
    零二日止為受胎期間」民法第一千零六十二條第一項定有明
    文。查被告丙○○原為原告之配偶，於民國（下同）84年02
    月15日與原告離婚，被告丙○○離婚前於76年04月間無故離
    家出走，行方不明，未曾返家，原告近日因故須用戶籍謄本
    ，乃於93年12月22日向屏東戶政事務所請領戶籍謄本，赫然
    發先原告戶內有一長子即為被告乙○○，因原告自被告丙○○76年04月離家出走後未與伊發生性關係，顯然83年2月8日
    之被告乙○○非原告與被告丙○○受胎所生，而係被告丙○○與他人受胎所生，因戶籍資料仍載被告乙○○為原告之長
    子，使原告在法律上有不安之狀態，有以提起確認判決除去
    之必要等語，並聲明：如主文所示。
二、被告丙○○則以：被告乙○○確實不是原告的孩子，原告主
    張的事實是真的。
三、得心證之理由：
  （一）原告主張伊與被告丙○○本係夫妻，但已於84年02月15
        日協議離婚，而被告丙○○於76年4月間離家出走，兩
        造就未曾再發生性關係，被告乙○○應非自原告受胎所
        生等語，亦為被告丙○○所不爭執，且經本院依職權囑
        託財團法人彰化基督教醫院鑑定原告甲○○、被告乙○○及丙○○三人間之血緣關係，覆稱「丙○○為乙○○
        的母親，‧‧‧，可以排除甲○○（即原告）與乙○○
        （即被告）之親子關係」，有財團法人彰化基督教醫院
        94 年04月26日九十四彰基院字第940442號函暨親子鑑
        定報告一紙可稽。是被告乙○○與原告甲○○間排除親
        子關係，據此，原告之主張，堪信為真實。
  （二）按從子女出生日回溯第一百八十一日起至第三百零二日
        止為受胎期間，民法第一千零六十二條第一項著有明文
        。又妻之受胎，係在婚姻關係存續中者，推定其所生子
        女為婚生子女，如夫妻之一方能證明妻非自夫受胎者，
        得於知悉子女出生之日起，一年內提起否認之訴，民法
        第一千零六十三條第一項第二項定有明文。查本件被告
        丙○○受胎生下被告乙○○（八十三年二月八日生），
        其受胎期間既係在兩造婚姻關係存續中（即72年6月2日
        起至84年02月15日止），則依法自應推定被告乙○○為
        原告與被告丙○○之婚生子，惟被告乙○○並非自原告
        受胎所生，已如前所述，從而原告於93年12月22日請領
        戶籍謄本始知悉被告乙○○非其婚生子起一年內即93年
        12 月27日提起本件訴訟，於法洵屬有據，應予准許。
四、訴訟費用負擔之依據：民事訴訟法第78條。
中　　華　　民　　國　　94　　年　　5 　　月　　30　　日
                    家事法庭    法官  張德寬
上開正本與原本無異。
如對本判決不服，須於收受本判決後二十日內向本院提出上訴狀
，並繳交上訴費用。
中　　華　　民　　國　　94　　年　　5 　　月　　30　　日
                          法院書記官  林政佑
